# 请教陈版及各位服务型企业收入确认及总额净额法问题

提问人：in33 时间：2022-06-27 22:55:32
我司是提供医疗咨询服务，我们先收客户一个钱提供一系列服务，客户到期不用的话也不退钱，部分服务另外单独收费，服务从医疗机构/个人购买，每月根据机构提供服务次数跟我们结算，有几个疑问如下：
1 ）我们在期初就收取对价且不能退款，但提供服务是按客户需求再提供，这种情况下是否必须按客户服务后才能结转收入，有无什么方法可以提早确认较多收入呢？
2 ）目前模式下，主要服务是医院提供，且每月根据服务数量再跟我们结算，没服务就不用付款，我理解这是我们不承担存货风险，但主要履约责任应该是我们，因为我们跟客户签的合同，跟客户的定价也是我们自己定的跟医院无关，这模式下虽然存货风险不承担，但我们是否也应该是主要责任人呢？
3 ）如果是那种单独收费项目，如对方要求我们帮他约一个专家或机构来做服务，是否同 2 ，虽然没存货风险，但主要我们收客户的钱的定价权在我们手里，且履行合约（找到机构专家）的责任是我们的，那就应该我们承担？
4 ）关于履约责任问题，是否是指我们能提供相关服务，包括能找到指定机构或提供类型服务都算？因为这些服务实际由医院执行，且约定医疗责任是医院承担，这个会影响我们履约责任判断嘛？
谢谢各位！

回答人：chenyiwei
1 、这种业务模式应按照新收入准则第四十条“在合同开始（或接近合同开始）日向客户收取的无需退回的初始费”的规定处理。收入确认与后续服务提供相关，不能在收款时即确认。
2 、建议结合具体情况进一步分析，尤其是考虑这些服务在提供之前是否由本企业控制。例如，最终客户是否知晓由哪家医院、哪个医生直接提供服务，并且将特定的医院、医生作为招揽客户的卖点等。
3 、如果客户明确指定专家或机构的，则按净额法核算的可能性更大。
4 、这些服务实际由医院执行，且约定医疗责任是医院承担，并且合理预期医院具备履约和承担约定责任的能力的，应认为本企业为代理人。

提问人：in33 时间：2022-07-01 16:56:55
谢谢陈版，关于
关于（ 2 ），我们不会在合同写明什么医院跟医生，只会说我方推荐医院，这样是否比较好作为总额法的依据？
（ 4 ）服务跟医疗责任肯定是医院负责的了，如果我们在合同约定医疗责任医院负责，而能否找到医院/专家为客户按合同提供服务为我方责任，是否也比较好解释？
另想请教下如果净额法，我收款后确认预收，如果客户一直不服务那其实我一年后可转收入不退款的，这样净额好像较难确定，不知如何处理呢？谢谢！

回答人：chenyiwei
1 、要看实际操作中由于相关医院的特长、客户的需求等因素，实际选择空间是否并不大。 2 、总体上还是考虑净额法可能性更大。